Inventaris van het archief van de Farmaceutische Hoofdinspectie, 1921-1961 (1962)
Nationaal Archief, Den Haag
Farmaceutische Hoofdinspectie
1921-1962
merendeel 1921-1961
X23926
1.30 meter; 113 inventarisnummers.
Normale geschreven, getypte en gedrukte documenten, geen bijzondere handschrfiten.
Nationaal Archief, Den Haag
Farmaceutische Hoofdinspectie 1919-1961
Het archief van de Farmaceutische Hoofdinspectie bevat stukken betreffende de organisatie en personeel, stukken betreffende de zorg voor en toezicht op de uitoefening van de artsenbereidkunst zoals de advisering over de Merkenwet en de opleiding tot apotheker, stukken betreffende de zorg voor de uitoefening van de opiumwet en stukken betreffende de zorg voor hygiëne van bodem, water en lucht zoals adviezen tot de inrichting van begraafplaatsen, en advisering over de Wet op de waterverontreiniging. Het archief bevat verder veel stukken betreffende de zorg voor en toezicht op de uitoefening van de warenwet, zoals verschillende juridische besluiten en het keuren van waren op besmetting door radioactieve stoffen.
Archiefvorming
Geschiedenis van de archiefvormer
Het Geneeskundig Staatstoezicht werd ingesteld bij de Wet van 1 juni 1865, Stbl. 58 en ondergebracht bij het departement van Binnenlandse Zaken. Het werd opgedragen aan:
de inspecteurs en adjunct-inspecteurs
de geneeskundige raden
Voor de uitvoering van deze wet werden 7 inspecteurs en 7 adjunct-inspecteurs benoemd, met als ambtsgebied 1 of 2 provincies en in die dienstkring gesteund en bijgestaan door een geneeskundige raad. Behalve enige wijzigingen in de ambtsgebieden en een inkrimping van het aantal adjunct-inspecteurs bleef deze toestand onveranderd tot 1901.
Bij de Wet van 21 juni 1901, Stbl. 157 werd het Geneeskundig Staatstoezicht gereorganiseerd. Deze reorganisatie werd veroorzaakt door het ontbreken van centrale leiding, onvoldoende contact met en medewerking van de gemeentebesturen en door de overtuiging dat het staatstoezicht meer is dan alleen het geneeskundig toezicht. De naam Geneeskundig Staatstoezicht veranderde in Staatstoezicht op de Volksgezondheid. Er kwamen 4 instanties, namelijk:
de centrale gezondheidsraad
de hoofdinspecteurs van de volksgezondheid
de inspecteurs van de volksgezondheid
de gezondheidscommissies
De 4 hoofdinspecteurs kregen het toezicht over een deel van Nederland, ieder met 1 geneeskundige, 1 apotheker en 2 bouwkundigen. Later werden de hoofdinspecties tot 3 ingekrompen met een groter aantal inspecteurs in iedere hoofdinspectie.
Bij de Wet van 27 november 1919, Stbl. 784 werden de regionale hoofdinspecties omgezet in vak-hoofdinspecties voor het gehele land. Volgens de Memorie van Toelichting was deze reorganisatie nodig wegens het gebrek aan leidinggeven van de Centrale Gezondheidsraad en ook van de hoofdinspecteurs, wier positie steeds zwakker werd. Door de reorganisatie verdween de Centrale Gezondheidsraad als leidinggevend orgaan en werd deze raad omgezet in een adviesorgaan. Er was geen instantie meer tussen de inspectie en het ministerie, terwijl de hoofdinspecteur deskundig moest zijn op zijn vakgebied.
Het Staatstoezicht op de Volksgezondheid werd onder de bevelen van de Minister opgedragen aan:
de hoofdinspecteurs van de Volksgezondheid
de inspecteurs van de Volksgezondheid
de gezondheidscommissies
In deze opzet zijn de inspecteurs nog steeds zelfstandig, maar zij moeten zich voegen naar de leiding van de hoofdinspecteur, die daarbij onder toezicht van de Minister met beleid te werk zal moeten gaan. De verhouding zal er een moeten zijn van samenwerking voor het gemeenschappelijk doel, waarbij de hoofdinspecteur een grote steun voor de inspecteur zal zijn, aldus de Memorie van Toelichting.
Er kwamen in totaal 7 hoofdinspectie's, waaronder de Farmaceutische Hoofdinspectie. Het was dit onderdeel van het Staatstoezicht op de Volksgezondheid dat als taak had het onderzoek naar de staat van de volksgezondheid en waar nodig, de aanwijzing en de bevordering van middelen ter verbetering en de handhaving van de wettelijke voorschriften op het vakgebied van de volksgezondheid.
Het Staatstoezicht op de Volksgezondheid viel bij de oprichting in 1919 onder de afdeling Volksgezondheid van het Departement van Arbeid, in 1922 uitgebreid tot Departement van Arbeid, Handel en Nijverheid, tot dit in 1931 het Departement van Economische Zaken en Arbeid werd. Toen ging de afdeling Volksgezondheid terug naar het Departement van Binnenlandse Zaken tot 1933. In dat jaar werd het Departement van Sociale Zaken ingesteld en de afdeling Volksgezondheid werd bij dit departement ondergebracht. In 1951 werd de naam van dit departement Sociale Zaken en Volksgezondheid en in 1954 werd de afdeling Volksgezondheid een directoraat.
De uitoefening van de taken was voor het grootste deel gebaseerd op de volgende wetten:
Gezondheidswet van 1 juni 1865, stbl. 58, gewijzigd op 21 juni 1901, Stbl. 157, gewijzigd op 27 november 1919, Stbl. 784 en op 18 januari 1956, Stbl. 51.
Wet van 27 november 1919, Stbl. 784, regelende het Staatstoezicht op de Volksgezondheid.
Wet van 1 juni 1865, Stbl. 61, regelende de uitoefening van de Artsenijbereidkunde, gewijzigd in de Wet op de Geneesmiddelenvoorziening van 28 juli 1958, Stbl. 408.
Wet van 25 december 1878, Stbl. 222, houdende de regeling der voorwaarden tot verkrijging van de bevoegdheid van arts, tandmeester, apotheker, vroedvrouw en apothekersbediende.
Begrafeniswet van 10 april 1869, Stbl. 65, gewijzigd in Wet op de Lijkbezorging van 7 juli 1955, Stbl. 390.
Warenwet van 19 september 1919, Stbl. 581, gewijzigd op 28 december 1935, Stbl. 793.
Medische Tuchtwet van 2 juli 1928, Stbl. 222.
Wet ter invoering van de Nederlandse Farmacopee van 2 november 1871, Stbl. 118.
Absintwet van 6 december 1909, Stbl. 402.
Wet op de sera en vaccins van 21 april 1927, Stbl. 91.
Opiumwet van 4 oktober 1919, Stbl. 592, vervangen door de wet van 12 mei 1928, Stbl. 167.
Wet op het menselijk bloed van 8 juni 1961, Stbl. 182.
Bij het Koninklijk Besluit van 19 februari 1920, Stbl. 83 tot uitvoering van art. 19 van de Gezondheidswet werd o.a. de taak van de hoofdinspecteurs en de inspecteurs nader geregeld, welke als volgt kan worden samengevat:
De hoofdinspecteur houdt zich op de hoogte van de wetenschap en de praktijk van zijn dienstvak. Hij werkt samen met de inspecteurs, met wie hij overleg pleegt en aan wie hij voor zoveel nodig voorlichting en wenken geeft. Bij de vervulling van zijn taak neemt hij de wenken in acht, die de Minister en de Directeur-Generaal hem geven. Hij pleegt overleg met de Directeur-Generaal zo vaak dit nodig wordt geacht, geeft op verzoek of uit eigen beweging advies en inlichtingen aan de Minister en de Directeur-Generaal en inlichtingen aan de Gezondheidsraad. Hij stelt de onderzoekingen in, die de Minister, de Directeur-Generaal of hij zelf nodig achten, of doet die door de inspecteur(s) instellen. De adviezen van de inspecteurs aan de Minister of de Directeur-Generaal worden via de hoofdinspecteur gezonden opdat er eenheid van beleid is.
De ambtsgebieden van de inspecteurs werden vastgesteld overeenkomstig de gevormde keuringsgebieden teneinde te voorkomen dat verschillende inspecteurs een deel van hun taak in eenzelfde gebied of gemeente zouden hebben te verrichten.
De inspectie had vanaf de oprichting de zorg voor en het toezicht op de Artsenijbereidkunst, de Warenwet en de zorg voor het milieu. Op 21 oktober 1920 kwam daar de Opiumwet van 4 oktober 1919 bij. De hoofdinspecteur wordt bij de wet gemachtigd namens de Minister certificaten voor in- en uitvoer te verstrekken, terwijl de controle op de verlofhouders, hun registers, de bewaring van de verdovende middelen en de opsporing van overtredingen aan de inspecteurs wordt opgedragen.
Voor de uitvoering van haar taken had de Inspectie de beschikking over een hoofdinspecteur, 1 à 2 toegevoegde inspecteurs en tussen de 5 en 8 regionale inspecteurs. Toen de hoofdinspecteur in 1936 met pensioen ging, werd de toenmalige Geneeskundig Hoofdinspecteur tevens benoemd tot Farmaceutisch Hoofdinspecteur. Pas bij zijn aftreden in 1939 werd voor beide Hoofdinspecties nieuwe hoofdinspecteurs benoemd.
Per 1 januari 1962, bij Besluit van 21 december 1961, nr 480, werd op aandrang van de toenmalig Directeur-Generaal voor de Volksgezondheid, Prof. Dr P. Muntendam, de Farmaceutische Inspectie gesplitst in 3 (hoofd)inspecties, nl.: de Hoofdinspectie voor de Geneesmiddelen, als voortzetting van de Farmaceutische inspectie, de Hoofdinspectie voor de Levensmiddelen en de Keuringsdienst van Waren en de Hoofdinspectie voor de Milieuhygiëne. De redenen voor deze splitsing waren:
de Planta-affaire en de regelingen in binnen- en buitenland op het gebied van de levensmiddelen.
de uitvoering van de nieuwe Geneesmiddelenwet.
het advies van de toenmalige adviseur voor gezondheidstechnische aangelegenheden, Prof. W.F.J.M. Krul, over de technisch-hygiënische verzorging van het milieu.
Deze splitsing gold aanvankelijk alleen voor de Hoofdinspecties. De regionale inspecteurs (vrijwel allemaal apothekers) moesten voorlopig nog alle taken vervullen, zoals zij oorspronkelijk gewend waren. Geleidelijk aan werden meer inspecteurs (naast apothekers ook andere academici) aangetrokken voor de specifieke taken van de diverse inspecties.
Lijst van (hoofd-)inspecteurs
Baert, C.G. inspecteur/'s-Gravenhage 1920-1938
Bloemendal, Dr W.H. inspecteur/Arnhem 1916-1946
plv. hoofdinspecteur 1945-1947
Buiter, J.E. inspecteur 1961-1975
Coebergh, Dr J.B.M. inspecteur/Utrecht 1902-1920
hoofdinspecteur 1920-1936
Dazert, J. inspecteur/Maastricht 1955-
Dongen, J. van inspecteur 1920-1921
Ebels, J. inspecteur in alg. dienst 1938
inspecteur/Leeuwarden 1939-1970
Eijkel, R.N.M. hoofdinspecteur 1936-1939
Fouw, Dr C.L. de inspecteur/Amsterdam, Bilthoven 1920-1948
Goester, Dr L.E. inspecteur/'s-Gravenhage 1902-1920
Groen, Dr N.J.A. inspecteur/Deventer 1955-1962
Hollman, Dr E.C.M.J. inspecteur/Haarlem 1930-1935
Jong, D.J. de inspecteur in alg. dienst 1926-1927
Kedde, Dr D.L. inspecteur in alg. dienst 1946-1948
inspecteur/Leiden 1948-1962
Kooymans, H.F. Louwe inspecteur/Arnhem 1946-1962
Kruysse, Drs A. inspecteur in alg. dienst 1940-1954
plv. hoofdinspecteur 1954-1962
Laanbroek, mej. J.W.E. inspecteur 2e kl./'s-Gravenhage 1955-1961
Romijn, Dr G. inspecteur/'s-Hertogenbosch, Haarlem 1902-1929
Roozendaal, Dr N.A. hoofdinspecteur 1947-1962
Schilt, Dr R. inspecteur/Hilversum 1954-1981
Schuursma, M.J.N. inspecteur/Breda, 's-Gravenhage 1936-
Seegers, G. inspecteur in alg. dienst 1955-1962
Spaander, Dr P. inspecteur in alg. dienst 1949-1955
Tilburg, A. Th. van plv. hoofdinspecteur 1961-1968
Trines, H.W.J.M. inspecteur/Breda 1938-1969
Velde, A.H. van de inspecteur/Breda 1920-1936
inspecteur in alg. dienst 1936-1939
hoofdinspecteur 1939-1946
Vermande, Dr J. inspecteur in alg. dienst 1928-1936
Waal, Dr J.W. inspecteur/Leeuwarden 1920-1938
Geschiedenis van het archiefbeheer
Van het oudste gedeelte van het archief is weinig bewaard gebleven, vermoedelijk door het bombardement van 3 maart 1945 op het Bezuidenhout, waar toentertijd de hoofdinspectie gehuisvest was en ook door vernietiging van archiefbescheiden.
Van de inschrijving tot 1945 is niets bewaard gebleven en is ook niet bekend hoe die geregeld was. Vanaf 4 maart 1945 tot medio 1955 gebruikte men agendaboeken met per jaar een doorlopende nummering voor ingekomen en uitgaande stukken, waarbij er geen verband was tussen een ingekomen stuk en het stuk dat naar aanleiding daarvan door de inspectie werd opgemaakt. In het agendaboek werd alleen een verwijzing gemaakt.
Toen men in 1955 het fiche-doorschrijfsysteem ging toepassen, kreeg het ingekomen en het daarop uitgegane stuk wel hetzelfde nummer. Dit systeem bleef gehandhaafd, ook na de splitsing van de Inspectie in 1962.
Bij de splitsing in 1962 werden de nog niet afgesloten dossiers overgedragen aan de nieuwe hoofdinspecties.
In 1998 is het archief overgebracht naar het Algemeen Rijksarchief en is openbaar.
De rechtstitel is (nog) onbekend
Inhoud en structuur van het archief
MAISAO-WOTAP; 2.15
Selectie en vernietiging
Na de selectie, waarbij gebruik werd gemaakt van de algemene vernietigingslijst voor Volksgezondheid van 8 januari 1982, AZ/PAZ 81803 en MMA/AR 216158, de vernietigingslijst van de Inspectie voor de Levensmiddelen en de Keuringsdienst voor Waren van 20 december 1985, MMA/AR 0468 I en een concept-vernietigingslijst van de Inspectie voor de Geneesmiddelen, bleef 1,5 m1 over voor inventarisatie.
Aanwijzingen voor de gebruiker
Openbaarheidsbeperkingen
Volledig openbaar.
Materiële beperkingen
Het archief kent geen materiële beperkingen.
Aanvraaginstructie
Openbare archiefstukken kunnen online worden aangevraagd en gereserveerd. U kunt dit ook via de terminals in de studiezaal van het Nationaal Archief doen. Om te kunnen reserveren dient u de volgende stappen te volgen:
U maakt een profiel aan op www.gahetna.nl, en logt vervolgens in
Via de archiefinventaris (alleen de beschrijvingen met rode nummers) selecteert u het gewenste archiefstuk door op de knop 'Reserveren' te klikken
In het volgende scherm geeft u aan op welke dag u het archiefstuk wilt inzien
Indien u zich bevindt in de studiezaal en een tafelnummer heeft ontvangen kunt u dit nummer vermelden. Als u geen tafelnummer heeft kunt u tafelnummer 777 laten staan
Vervolgens bevestigt u uw reservering door deze te versturen.
Verwant materiaal
Beschikbaarheid van kopieën
Bijlagen
Overzicht van geraadpleegde bronnen
Vijftig jaar Staatstoezicht op de Volksgezondheid en de Pharmaceutische Inspectie door H.F. Louwe Kooijmans, overdruk uit: Pharmaceutisch Weekblad van 2 augustus 1952.
Een eeuw Staatstoezicht op de Volksgezondheid door Dr A. Querido, Staatsuitgeverij 's-Gravenhage, 1965.
Beschrijving van de series en archiefbestanddelen
- ORGANISATIE, A
  - Agenda's en vergaderstukken van de inspectie, 1928-1960; 1-3; 3 omslagen
    - 1928-1935, 1
    - 1949-1955, 2
    - 1960-1961, 3
  - Notulen van de inspectie, 1927-1961; 4-26; 10 omslagen
    - 1927-1931, 4
    - 1932-1936, 5
    - 1937, 6
    - 1938, 7
    - 1939, 8
    - 1940, 9
    - 1941, 10
    - 1942, 11
    - 1943, 12
    - 1944, 13
    - 1945, 14
    - 1946, 15
    - 1947, 16
    - 1948, 17
    - 1949, 18
    - 1950, 19
    - 1951, 20
    - 1952, 21
    - 1953, 22
    - 1954, 23
    - 1955, 24
    - 1960, 25
    - 1961, 26
  - Stukken betreffende de organisatie van de (Hoofd-)inspectie, 1935-1954; 27; 1 omslag
  - Jaarverslagen van de Hoofdinspecteur, 1939-1942; 28-31; 4 banden
    Zie voor jaarverslagen ook 'Verslagen en Mededelingen betreffende de Volksgezondheid'.
    - 1939, 28
    - 1940, 29
    - 1941, 30
    - 1942, 31
  - Stukken betreffende de splitsing van de Hoofdinspectie in 3 Hoofdinspecties, 1945-1962; 32; 1 omslag
  - Lezingen gehouden door de inspecteurs, 1946-1952; 33; 1 omslag
  - Stukken betreffende de onderzoeken door het Rijkinstituut voor de Volksgezondheid op verzoek van de Inspectie, 1946-1961; 34-35; 2 omslagen
    - 1946-1955, 34
    - 1960-1961, 35
  - Ontwerpverslag betreffende studiereizen naar de Verenigde Staten van de inspecteur in algemene dienst, 1946-1947; 36; 1 pak
  - Stukken betreffende het Rijksinstituut voor Pharmaco-Therapeutisch Onderzoek, met onder meer de taak, de organisatie en de verhouding met andere instellingen op het gebied van de volksgezondheid, 1954-1959; 37; 1 omslag
  - Jaarverslag van de regionaal inspecteur te 's-Gravenhage, 1940; 112; 1 deel
  - Jaarverslag van de regionaal inspecteur te 's-Gravenhage, 1944; 113; 1 deel
  - Jaarverslagen van de regionale inspecteurs, 1956-1959; 38; 1 omslag
  - Overzicht van de werkzaamheden van de (Hoofd)inspectie over de jaren 1956/1957, 1958; 39; 1 deel
- PERSONEEL, B
  - Stukken betreffende de gelijkstelling in waardering en salaris tussen de geneeskundige en farmaceutische inspecteurs, 1945-1953; 40; 1 omslag
  - Stukken betreffende het onderzoek van de Zuiveringsraad uit de KNMP naar het lidmaatschap van de inspecteurs van de Apothekerskamer, 1946-1947; 41; 1 omslag
  - Stukken betreffende de positie van de hoofdinspecteurs ten opzichte van de directeur van het Rijksinstituut voor de Volksgezondheid, 1953-1954; 42; 1 omslag
  - Koninklijke besluiten van 15 november 1954, nr 17 en van 9 mei 1959, nr 180 betreffende de benoeming en de standplaats van de inspecteurs, afschriften, 1954, 1959; 43; 2 stukken
  - Stukken betreffende de uitbreiding van het personeel in verband met het toezicht op de verdovende middelen, 1956-1961; 44; 1 omslag
- TAAKUITVOERING, C
  - ZORG VOOR EN TOEZICHT OP DE UITOEFENING VAN DE ARTSENIJBEREIDKUNST, C.1
    - Stukken betreffende de advisering over de Wet sera en vaccins, 1939-1955; 45; 1 omslag
    - Stukken betreffende de advisering over de toepassing van de IJkwet, 1940-1955; 46; 1 omslag
    - Stukken betreffende de totstandkoming van de Wet op de geneesmiddelenvoorziening, 1941-1952; 47; 1 pak
    - Stukken betreffende de toepassing van de Vestigingswet apothekers, 1944-1945; 48; 1 omslag
    - Stukken betreffende het al dan niet schorsen van bezettingsmaatregelen die het werkterrein van de inspectie betreffen, 1944-1946; 49; 1 omslag
    - Stukken betreffende de opleiding tot apotheker, 1945-1950; 50; 1 omslag
    - Stukken betreffende de interpretatie en jurisprudentie van de Wet artsenij-bereidkunst, 1946, 1949-1950, 1952; 51; 1 omslag
    - Stukken betreffende de vordering van woonruimte in panden waarin een apotheek is gevestigd, 1946-1952; 52; 1 omslag
    - Correspondentie met de Koninklijke Maatschappij ter bevordering van de Pharmacie inzake de toestand der farmacie in Nederland, 1946-1955; 53; 1 omslag
    - Stukken inzake te treffen farmaceutische voorzieningen tijdens een noodtoestand, 1947; 54; 1 omslag
    - Stukken betreffende de interpretatie van de Wet uitoefening geneeskunst, 1947-1951; 55; 1 omslag
    - Register van apothekers-assistenten, 1947-1951; 56; 1 deel
    - Stukken betreffende de wijzigingen van de Wet van 1865, regelende de uitoefening van de artsenijbereidkunst, 1947-1956; 57; 1 omslag
    - Stukken betreffende de advisering over de Merkenwet, 1949-1952; 58; 1 omslag
    - Stukken betreffende de controle op de aflevering van geneesmiddelen, 1950-1955; 59; 1 omslag
    - Rapport door Prof. van Os van het Pharmaceutisch Laboratorium der Rijks-Universiteit Groningen: Overzicht van de geneesmiddelenvoorziening in Nederland en overzicht van de wettelijke regelingen betreffende de uitoefening der artsenijbereidkunst, 1951; 60; 1 omslag
    - Stukken van diverse organisaties betreffende de totstandkoming van de Wet op de geneesmiddelenvoorziening, 1951-1955; 61; 1 omslag
    - Stukken betreffende het archiefonderzoek naar de wettelijke regeling voor de aflevering van geneesmiddelen vóór 1818, 1952; 62; 1 omslag
    - Stukken betreffende de problemen van de apothekers met betrekking tot de openingstijden in verband met de Winkelsluitingswet van 24-1-1952, stbl. 38, 1952-1953; 63; 1 omslag
    - Stukken betreffende het onderzoek naar de handelwijze van de Farmaceutische Handelsconventie, 1952-1955; 64; 1 omslag
    - Verslagen van de vergaderingen van de farmaceutische sub-commissie van de Volksgezondheidscommissie in de Benelux inzake de afstemming van de wet- en regelgeving, (Nederlandse en Franse tekst), 1956-1959; 65; 1 omslag
    - Stukken betreffende het vernieuwen van het statuut en de samenstelling van de Farmacopee-commissie, 1957-1959; 66; 1 omslag
  - ZORG VOOR DE UITOEFENING VAN DE OPIUMWET, C.2
    - Stukken betreffende het Protocol van 11 december 1946 te Lake Success, New York tot wijziging van de Overeenkomsten, Verdragen en Protocollen inzake ver-dovende middelen, met advies over het ontwerp van Wet voor de goedkeuring, 1946-1948; 67; 1 omslag
    - Stukken betreffende de advisering over de Wet van 18 juni 1953, Stbl. 330, houdende goedkeuring van het op 26 juni 1936 te Genève getekende Verdrag tot onderdrukking van de sluikhandel in verdovende middelen, 1948-1953; 68; 1 omslag
    - Stukken betreffende de advisering over de Wet van 1 april 1950, Stbl. K 115, houdende de goedkeuring van het op 19 november 1948 te Parijs getekende Protocol tot het onder internationaal toezicht brengen van Verdovende Middelen welke buiten het Protocol van 11 december 1946 vallen, 1949-1951; 69; 1 omslag
    - Stukken betreffende de conferentie van de Verenigde Naties over de aanvaarding van een Enkelvoudig Verdrag van verdovende middelen, 1950-1961; 70-71; 1 pak, 1 omslag
      - 1950-1960, 70
      - 1961, 71
    - Stukken betreffende de ratificatie van het Protocol van 28 september 1953 van de Verenigde Naties voor de beperking en reglementering van de verbouw van papaver en van de voortbrenging van opium, alsmede van de internationale handel in, de groothandel in en het gebruik van opium, 72; 1 omslag
    - Stukken betreffende de vergaderingen van de Geneeskundige en Farmaceutische Inspectie over de opiumwet, met ontwerpbeschikkingen, 1953-1960; 73; 1 omslag
  - ZORG VOOR EN TOEZICHT OP DE UITOEFENING VAN DE WARENWET, C.3
    - Stukken betreffende de keuring van waren vóór 1921 in Zuid-Holland. Opgaven van de regionaal inspecteur, 74; 1 omslag
    - Stukken betreffende de samenvoeging van Keuringsdiensten van Waren in verband met de bezuinigingen, 1933-1936; 75; 1 omslag
    - Stukken betreffende voorstellen voor de omzetting van de gemeentelijke Keuringsdiensten van Waren in een Rijkskeuringsdienst, 1941, 1944, 1948; 76; 1 omslag
    - Stukken betreffende de advisering over de wijzigingen van de uitvoeringsbesluiten van de Warenwet:, 1946-1955; 77-83; 7 omslagen
      - de art. 5 en 9bis van het algemeen besluit Warenwet 1925, Stbl. 262; art. 26 van het melkbesluit 1929, Stbl. 43 en art. 14 van de Besmettelijke Ziektenwet 1928, Stbl. 265, 1946, 1954-1955., 77
      - het koffie- en theebesluit 1925, Stbl. 13. 1948-1951., 78
      - het melkbesluit van 13 februari 1929, Stbl. 43, met afschrift van het besluit van 5 april 1955, Stbl. 155, 1949-1955., 79
      - het eierenbesluit 1931, Stbl. 375 met stukken van de commissie ter voorbereiding van ontwerp-voorschriften, ingesteld door de farmaceutisch hoofdinspecteur, 1950-1951., 80
      - het likeurbesluit 1935, Stbl. 793, met het besluit van 11 september 1953, Stbl. 466, 1950-1953., 81
      - het algemeen besluit warenwet 1949, Stbl. J 306 met afschrift van het besluit van 30 augustus 1952, Stbl. 458, 1952., 82
      - het consumptie-ijsbesluit van 9 mei 1934, Stbl. 240, 1952-1954., 83
    - Stukken betreffende voorstellen van de regionale inspecteurs om artikelen van het algemeen besluit Warenwet te wijzigen in verband met vergiftigingsgevallen door bestrijdingsmiddelen, 1947, 1949; 84; 1 omslag
    - Stukken betreffende de afbakening van bevoegdheden betreffende de wetgeving voor de handel in vergiften tussen de Ministeries van Landbouw, Visserij en Voedselvoorziening en van Sociale Zaken en Volksgezondheid, 1948, 1952; 85; 1 omslag
    - Stukken betreffende de samenwerking tussen de Plantenziektenkundige Dienst en het Staatstoezicht op de Volksgezondheid bij de toepassing van de Wet bestrijdingsmiddelen en meststoffen uit het oogpunt van de handhaving van de Warenwet, 1949, 1952; 86; 1 omslag
    - Stukken betreffende de intrekking van het modelmelkbesluit van de Secretaris-Generaal van 1940, Nederlandse Staatscourant 229A, na wijzigingen opnieuw vastgesteld in 1949, Stbl. J 441, met afschrift van het besluit van 28 september 1950, Stbl. K 420, 87; 1 omslag
    - Stukken betreffende de advisering van de Wet op de kwaliteitscontrole door de Farmaceutische Hoofdinspectie en de Adviescommissie Warenwet, 1950-1953; 88; 1 omslag
    - Stukken betreffende de wijziging van de Bestrijdingsmiddelenwet van 26 maart 1921, Stbl. 638 en art.8 van het algemeen besluit Warenwet, 1950, 1954-1955; 89; 1 omslag